# 请教几个可转换债券问题

提问人：houwenhao1122 时间：2011-10-27 16:46:36
如果第三季度债券持有人提出 1000 万转股申请，公司每季度平均分摊当年的利息调整及平均计提利息费用，如何处理。第三季度末摊余成本为 85,392,319.38（面值100,000,000.00，利息调整 14,607,680.62）应付利息1,500,000.00

回答人：chenyiwei
以后无需再计提已转股部分的利息就可以了。

回答人：chenyiwei
“公司每季度平均分摊当年的利息调整及平均计提利息费用”的做法可能不恰当。

提问人：houwenhao1122 时间：2011-10-27 16:13:05
1 、公司 2011 年初发行 5 年期可转换债券，债券面值为100,000,000.00元，票面年利率2%，每年年末付息，同期债券利率为6%（实际利率），暂不考虑发行费用影响，期初权益价值为16,849,455.14，债券价值为 83,150,544.86（面值100,000,000.00元，利息调整16,849,455.14）。公司每季度平均计提利息，截止 2011 末，摊余成本为 86,139,577.55 （面值100,000,000.00，利息调整13,860,422.45）。如果 2011 年末债券持有人提出转股，申请债券金额为10,000,000.00元，转股单价为 5 元/股，会计如何处理，是否需保持实际利率不变调整摊余成本金额？若调整摊余成本是否计入资本公积还是财务费用？ 2 、如果年末发生债转股情况，股份发生变动，是否需要验资?

回答人：chenyiwei
回复 houwenhao1122 的帖子
按转股债券的面值占转股时点发行在外债券的面值总额的比例，将被转股债券的账面价值中的负债和权益成份分别按比例结转。其中，按新增的股份数增加股本，差额转为资本公积，即： 借：应付债券 借：资本公积——其他资本公积 贷：股本 贷：资本公积——股本溢价
另外，发行在外股本发生变动时，必须进行验资。

提问人：houwenhao1122 时间：2011-10-28 00:56:52
经过我的计算，如果年末按比例结转负债和权益成分，仍按实际利率计算每年摊余成本，最后一年摊余成本等于未支付的债券面值；
如果第三季度按比例结转，按当前实际利率计算，最后一年摊余成本与面值存在差异，即利息调整总额与每年调整金额合计存在差异。我自己认为主要是平均分摊费用所产生的差异。如果企业简化处理，是否可以在每季度末发生转股业务时调整摊余成本，将调整金额（对“利息调整"进行调整）计入资本公积？

回答人：chenyiwei
没有看懂你的意思？具体如何调整？